【裁判字號】    96,重秩抗,4
【裁判日期】    970114
【裁判案由】    社會秩序維護法
【裁判全文】
臺灣板橋地方法院刑事裁定             96年度重秩抗字第4號
抗  告  人
即被移送人  甲○○
上列抗告人因違反社會秩序維護法案件，不服本院三重簡易庭中
華民國96年7 月12日所為第一審裁定（96年度重秩字第139 號）
，提起抗告，本院管轄之第二審合議庭裁定如下：
    主  文
抗告駁回。
    理  由
一、原裁定意旨略以：抗告人即被移送人甲○○於下列時地有違
    反社會秩序維護法之行為：(一)時間：民國九十六年六月十八
    日凌晨零時四十五分許；(二)地點：臺北縣蘆洲市○○路二六
    五巷蘆洲國中前；(三)行為：意圖鬥毆而聚眾。因認抗告人有
    違反社會秩序維護法第八十七條第三款之情事，而依同法第
    四十六條第一項、第八十七條第三款裁處抗告人拘留一日。
二、本件抗告意旨則以：抗告人於九十六年六月十七日晚間十一
    時許，與友人黃永泰在臺北縣蘆洲市消防局對面某章魚燒攤
    販前聚會、聊天，至翌日（十八日）凌晨十二時許，抗告人
    向黃永泰表示返家之末班公車於十二時四十分左右，提醒黃
    永泰應送抗告人至臺北市○○○路劍潭附近搭公車，當時黃
    永泰告訴抗告人若時間超過，會以機車送伊回家，在聊天中
    黃永泰接一通電話後，表示要先到蘆洲國中，再送抗告人回
    家，但未告知去蘆洲國中之原因，抗告人始搭乘黃永泰之機
    車至蘆洲國中前，並不知亦未參與現場意圖鬥毆之聚眾行為
    ，請求撤銷原裁定云云。
三、按意圖鬥毆而聚眾者，處三日以下拘留或新臺幣一萬八千元
    以下罰鍰，社會秩序維護法第八十七條第三款定有明文。
四、經查，被移送人甲○○於警詢時已供承其與朋友黃永泰一同
    前往蘆洲國中，且黃永泰之網友「小P 」於警方到場前，將
    扣案之棒球袋內裝有鋁製球棒、鐵製高爾夫球桿、木質撞球
    桿後節及鐵管等物交予黃永泰，現場人車很多等事實；復參
    以同案被移送人黃永泰於警詢時供稱：伊於九十六年六月十
    七日晚間九時許騎機車載朋友甲○○至臺北縣蘆洲市消防局
    對面，由朋友林振義擺設之章魚燒攤位前聊天，聊到當天晚
    間十一時許，伊告訴林振義要去蘆洲國中找綽號「小P 」之
    網友，隨後伊便載甲○○前往蘆洲國中，到達時發現現場有
    二十幾部機車約四十幾個人，網友「小P 」看到伊後就拿一
    個棒球袋給伊，裡面有鋁製球棒、鐵製高爾夫球桿、木質撞
    球桿後節及鐵管各一枝，其等一群人聚集在蘆洲國中前一邊
    發動著車一邊喧鬧，直到翌日（十八日）凌晨零時四十五分
    許有人看到警察到場，大家騎車四處逃竄，伊要載甲○○跟
    著逃就被警方查獲，至於現場起獲之開山刀一把，伊不知道
    是誰的等語甚詳；又同案被移送人林振義於警詢時亦供稱：
    朋友黃永泰於九十六年六月十七日晚間九時許騎機車載朋友
    甲○○至伊擺設於臺北縣蘆洲市消防局對面之章魚燒攤位前
    聊天，其等聊天吃東西當中，得知黃永泰聊完天後便要到蘆
    洲國中找網友，伊收攤後也到蘆洲國中，到達時看見黃永泰
    及甲○○等語明確；並有現場照片六幀及鋁製球棒、鐵製高
    爾夫球桿、木質撞球桿後節及鐵管各一枝、開山刀一把扣案
    可資佐證。足見被移送人甲○○與友人黃永泰係於九十六年
    六月十七日晚間十一時許即前往蘆洲國中前與黃永泰之網友
    「小P 」聚集，且與在場之其餘四十餘人一同發動機車喧鬧
    ，並持有扣案之鋁製球棒、鐵製高爾夫球桿、木質撞球桿後
    節及鐵管等物，迄翌日（十八日）凌晨零時四十五分許始為
    警查獲，則警方到達現場時，被移送人甲○○已與黃永泰等
    四十餘人在場發動機車喧鬧一段時間；且由黃永泰持有扣案
    之鋁製球棒、鐵製高爾夫球桿、木質撞球桿後節及鐵管等物
    ，現場並經警起獲開山刀一把等情觀之，其等聚集在蘆洲國
    中前，顯係意圖鬥毆而聚眾，否則焉有無故於深夜聚集眾人
    ，且攜帶上開扣案刀械、棍棒之理？是以抗告人以上開情詞
    置辯，顯係卸責之詞。至抗告人聲請傳喚黃永泰、林振義、
    劉孟勳，以證明抗告人與黃永泰前往蘆洲國中之原因，惟抗
    告人既有上開意圖鬥毆而聚眾之行為，已破壞公共秩序及社
    會安寧，縱認抗告人係因欲搭乘黃永泰之機車返家，始與黃
    永泰一同前往蘆洲國中乙節屬實，亦不能卸免其責，自無傳
    喚上開證人之必要，附此敘明。綜上，本件事證已甚明確，
    本院第一審簡易庭依移送機關之聲請，認定抗告人意圖鬥毆
    而聚眾，並據以裁處抗告人拘留一日，認事用法並無不當，
    所處拘留日數尚屬妥適，抗告意旨指摘原裁定認定不當，並
    無理由，應予駁回。
據上論結，應依社會秩序維護法第五十八條、第九十二條，刑事
訴訟法第四百十二條，裁定如主文。
中    華    民    國    97    年    1     月    14    日
                    刑事第九庭  審判長法  官  樊季康
                                      法  官  劉元斐
                                      法  官  張筱琪
上列正本證明與原本無異。
本裁定不得抗告。
                                      書記官  廖舜宜
中    華    民    國    97    年    1     月    14    日


司法院資訊處製作；財團法人民間司法改革基金會備份。
